# 请教陈版及大家，黄金租赁业务形成的投资收益是否计入非经常性损益

提问人：jiangbo125 时间：2015-10-10 18:46:40
如题，黄金租赁业务对应如果计入金融负债的话 形成的相关损益是否计入非经常性损益，另外，如何界定黄金租赁业务是否属于套期保值，如何计算有效套期及无效？

回答人：chenyiwei
还是要从非经常性损益的定义出发，考虑此类黄金租赁业务与企业的正常经营业务（尤其是主营业务）的相关性、发生频率、损益的影响程度和波动性大小等，考虑能否成为正常业务收益的稳定来源。基于对这些因素的考虑，运用专业判断确定是否认定为非经常性损益。 套期会计方法的使用门槛较高，目前在实务中用得较少，但不能仅仅因为不选择采用套期会计方法就认为相关的损益必然是非经常性的。